【裁判字號】    89,重訴,15
【裁判日期】    890321
【裁判案由】    清償借款
【裁判全文】
臺灣士林地方法院民事判決  八十九年度重訴字第十五號
    原      告  第一商業銀行股份有限公司
    法定代理人  丙○○
    訴訟代理人  甲○○
    被      告  乙○○
右當事人間清償借款事件，本院判決如左：
    主      文
被告應給付原告如附表二所示借款本金、利息及違約金。
訴訟費用由被告負擔。
本判決於原告以新台幣玖佰捌拾捌萬元供擔保後，得假執行。
    事      實
甲、原告方面：
  一、聲明：(一)如主文第一項所示。
            (二)原告願供擔保請准宣告假執行。
  二、陳述：第三人銓剛實業股份有限公司先後於如附表一所示日期，各向原告借得
            如附表一所示借款本金，並由被告擔任連帶保證人，雙方且約定借款期
            間各如附表一所示，利息、違約金之計付方法亦各如附表一所示，第三
            人銓剛實業股份有限公司對原告所負之一切債務，如有任何一宗債務不
            依約清償本金，無須原告事先通知或催告，原告得視為全部到期。詎料
            事後第三人銓剛實業股份有限公司未依約清償借款本金、利息及違約金
            ，總計尚積欠原告如附表二所示借款本金、利息及違約金，為此原告依
            約訴請本院判決如主文第一項所示。
  三、證據：提出借據、利息增補條款約定書、保證書、約定書，及台灣台北地方法
            院民事執行處通知影本為證。
乙、被告方面：
    被告未於言詞辯期日到場，亦未提出書狀作何聲明或陳述。
    理      由
一、被告未於言詞辯論期日到場，核無民事訴訟法第三百八十六條各款所列情形，爰
    依原告之聲請，由其一造辯論而為判決。
二、原告主張第三人銓剛實業股份有限公司先後於如附表一所示日期，各向原告借得
    如附表一所示借款本金，並由被告擔任連帶保證人，雙方且約定借款期間各如附
    表一所示，利息、違約金之計付方法亦各如附表一所示，第三人銓剛實業股份有
    限公司對原告所負之一切債務，如有任何一宗債務不依約清償本金，無須原告事
    先通知或催告，原告得視為全部到期。詎料事後第三人銓剛實業股份有限公司未
    依約清償借款本金、利息及違約金，總計尚積欠原告如附表二所示借款本金、利
    息及違約金等情，業據原告提出借據、利息增補條款約定書、保證書、約定書，
    及台灣台北地方法院民事執行處通知影本為證，而被告經合法通知並未到場爭執
    ，是原告主張之事實堪認為真正。
三、按「茲借到新台幣壹佰伍拾萬元」，「利息以年息（百分之九點八三）按月計付
    ，並同意其利率於貴行（即原告）調整新台幣放款基本利率時，自當日起，按調
    整後之新台幣放款基本放款利率加年息（百分之一點七五）調整計付。未按月支
    付利息時，除按上述約定利率計付遲延利息外，逾期六個月以內，另按約定利率
    百分之十，逾期超過六個月，另按約定利率百分之二十加付違約金」，「期間自
    中華民國（八十七）年（九）月（二十九）日起至中華民國（八十八）年（一）
    月（二十七）日止，：：到期即將借款本金及利息以及應付之款項一併清償」，
    「到期不履行：：除按（上開）約定利率計付遲延利息外，逾期六個月以內，另
    按（上開）約定利率百分之十，逾期超過六個月，另按（上開）約定利率百分之
    二十加付違約金」；「茲借到新台幣壹佰柒拾捌萬肆仟佰壹拾貳元」，「利息
    以年息（百分之九點六七）按月計付，並同意其利率於貴行（即原告）調整新台
    幣放款基本利率時，自當日起，按調整後之新台幣放款基本放款利率加年息（百
    分之一點七五）調整計付。未按月支付利息時，除按上述約定利率計付遲延利息
    外，逾期六個月以內，另按約定利率百分之十，逾期超過六個月，另按約定利率
    百分之二十加付違約金」，「期間自中華民國（八十七）年（十一）月（二）日
    起至中華民國（八十八）年（二）月（二十七）日止，：：到期即將借款本金及
    利息以及應付之款項一併清償」，「到期不履行：：除按（上開）約定利率計付
    遲延利息外，逾期六個月以內，另按（上開）約定利率百分之十，逾期超過六個
    月，另按（上開）約定利率百分之二十加付違約金」；「茲借到新台幣壹佰壹拾
    捌萬陸仟伍佰元」，「利息以年息（百分之九點六七）按月計付，並同意其利率
    於貴行（即原告）調整新台幣放款基本利率時，自當日起，按調整後之新台幣放
    款基本放款利率加年息（百分之一點五）調整計付。未按月支付利息時，除按上
    述約定利率計付遲延利息外，逾期六個月以內，另按約定利率百分之十，逾期超
    過六個月，另按約定利率百分之二十加付違約金」，「期間自中華民國（八十七
    ）年（十一）月（二）日起至中華民國（八十八）年（三）月（二）日止，：：
    到期即將借款本金及利息以及應付之款項一併清償」，「到期不履行：：除按（
    上開）約定利率計付遲延利息外，逾期六個月以內，另按（上開）約定利率百分
    之十，逾期超過六個月，另按（上開）約定利率百分之二十加付違約金」；「茲
    借到新台幣壹佰貳拾萬仟玖佰捌拾捌元」，「利息以年息（百分之九點六七
    ）按月計付，並同意其利率於貴行（即原告）調整新台幣放款基本利率時，自當
    日起，按調整後之新台幣放款基本放款利率加年息（百分之一點七五）調整計付
    。未按月支付利息時，除按上述約定利率計付遲延利息外，逾期六個月以內，另
    按約定利率百分之十，逾期超過六個月，另按約定利率百分之二十加付違約金」
    ，「期間自中華民國（八十七）年（十一）月（五）日起至中華民國（八十八）
    年（三）月（五）日止，：：到期即將借款本金及利息以及應付之款項一併清償
    」，「到期不履行：：除按（上開）約定利率計付遲延利息外，逾期六個月以內
    ，另按（上開）約定利率百分之十，逾期超過六個月，另按（上開）約定利率百
    分之二十加付違約金」；「茲借到新台幣貳仟肆佰萬元」，「利息以年息（百分
    之八點八三）按月計付，並同意其利率於貴行（即原告）調整新台幣放款基本利
    率時，自當日起，按調整後之新台幣放款基本放款利率加年息（百分之零點七五
    ）調整計付。未按月支付利息時，除按上述約定利率計付遲延利息外，逾期六個
    月以內，另按約定利率百分之十，逾期超過六個月，另按約定利率百分之二十加
    付違約金」，「期間自中華民國（八十七）年（九）月（一）日起至中華民國（
    八十八）年（九）月（一）日止，：：到期即將借款本金及利息以及應付之款項
    一併清償」，「到期不履行：：除按（上開）約定利率計付遲延利息外，逾期六
    個月以內，另按（上開）約定利率百分之十，逾期超過六個月，另按（上開）約
    定利率百分之二十加付違約金」；「立約人（即第三人銓剛實業股份有限公司）
    對貴行（即原告）所負之一切債務，如有左列情形之一時，無須由貴行事先通知
    或催告，貴行得：：視為全部到期：：(一)任何一宗債務不依約清償本金」；「立
    約人（即被告）所保證之債務，如主債務人未依約履行，立約人當即負責，立即
    如數付清」，業據兩造定明於借據第一條、第二條、第三條第一款、第四條第一
    款，及約定書第五條第一款、第十二條，據此原告訴請本院判決如主文第一項所
    示，為有理由，應予准許。
四、原告陳明願供擔保以代釋明聲請宣告假執行，核無不合，爰酌定相當擔保金額，
    准予宣告假執行。
五、據上論結，原告之訴為有理由，依民事訴訟法第三百八十五條第一項前段、第七
    十八條、第三百九十條第二項，判決如主文。
中      華      民      國    八十九    年      三      月    二十一    日
                                        臺灣士林地方法院民事第一庭
~B法  官  傅文民
右為正本係照原本作成。
如對本判決上訴須於判決送達後廿日內向本院提出上訴狀。
中      華      民      國    八十九    年      三      月    二十四    日
~B書記官  李明章


司法院資訊處製作；財團法人民間司法改革基金會備份。
